# 輸出 Outputs {#output}

## 內建輸出元件

如同輸入函數，輸出函數也有共通的特性與使用方式，輸出函數的組成通常為 `xxxOutput()`，`xxx`為輸入的型式，如`plot`等，常見的輸出元件函數如下：

1. 表格類

  - `dataTableOutput()`: 表格，使用DataTables JavaScript套件製作表格
  - `tableOutput()`:	表格，使用`xtable`製作表格

2. 圖片類

  - `imageOutput()`:	經由超連結存取圖片
  - `plotOutput()`:	由R所產生的圖片

3. HTML類

  - `htmlOutput()`:	HTML
  - `uiOutput()`:	HTML

4. 文字類

  - `textOutput()`:	一般文字，類似HTML的<div></div>
  - `verbatimTextOutput()`: 文字，類似HTML的<pre></pre>，使用固定寬度的的文字，且不會修改換行跟空格等，適合呈現程式碼等格式固定的文字
  

輸出函數的共用參數參數只有`outputId`，為輸出元件的名稱，為每個元件取合理且唯一的名稱，才可在Shiny App程式中取用。

以`textOutput()`和`dataTableOutput()`為例，在指定`outputId`後，將各輸出元件擺在需要的位置：

```{r eval=F}
fluidPage( #頁面設定函數
  titlePanel("My First Shiny App"), #標題版面(panel)
  sidebarLayout( #版型(layout)
    sidebarPanel( #側邊欄位版面(panel)
      sliderInput( #輸入元件函數
        inputId = "num",
        label ="Choose a number",
        min = 0, max = 100, 
        value =25
      )
    ), 
    mainPanel(
      textOutput(outputId="textBox"),
      dataTableOutput(outputId="dataTable")
    ) #主頁版面(panel)
  )
)
```

在`Output()`函數中，`outputId=`常被省略，只留下函數名稱。執行上述程式碼，會發現畫面中沒有文字與表格，那是因為文字和表格等輸出元件需要由伺服器程式碼（後端server，參考下一章節 \@ref(server) ）指定內容後，才能依內容呈現。

## 其他常用輸出元件

### 動態表格

**撰寫中**
`DT`套件

### 動態地圖

**撰寫中**
Leaflet
leafletjs
`leaflet`套件
```{r eval=F}
install.packages("leaflet")
library(leaflet)
```

```{r}
library(leaflet)
leaflet() %>% addTiles() %>%
  setView(121.388396, 25.034548, zoom=17)
```

在Shiny App/Dashboard 使用 leaflet 地圖


## 參考資料
- [Learn Shiny](https://shiny.rstudio.com/tutorial/){target="_blank"}
- [Display reactive output](https://shiny.rstudio.com/tutorial/written-tutorial/lesson4/){target="_blank"}